【裁判字號】    92,上易,2356
【裁判日期】    921008
【裁判案由】    傷害
【裁判全文】
臺灣高等法院刑事判決                          九十二年度上易字第二三五六號
    上  訴  人  乙○○
    即  被  告
    選任辯護人  涂秀蕊律師
右上訴人因傷害案件，不服臺灣士林地方法院九十二年度易字第二八二號，中華民國
九十二年七月七日第一審判決（起訴案號：臺灣士林地方法院檢察署九十二年度偵字
第二六四四號），提起上訴，本院判決如左：
    主  文
原判決撤銷。
乙○○傷害人之身體，處有期徒刑陸月，如易科罰金以參佰元折算壹日。
    事  實
一、乙○○為設於台北市○○區○○街三十六巷一號一樓誠鎂紡織有限公司之負責人
    ，於民國九十一年九月九日下午六時許，在公司門口，與公司股東兼員工甲○○
    因公司業務而發生爭執，乙○○竟基於傷害人身體之犯意，先以徒手方式毆打甲
    ○○頭部一下，經鄰居蔡添全發覺而勸離後，旋又接續拔起公司門口手推車上鐵
    條，毆打甲○○頭部一下，致甲○○受有頭部外傷、頭皮撕裂傷併腦震盪及頭部
    外傷後症候群之傷害。
二、案經被害人甲○○提出告訴由臺北市政府警察局大同分局移送臺灣士林地方法院
    檢察署檢察官偵查起訴。
    理  由
一、右揭事實，業據上訴人即被告乙○○坦承不諱，並經證人張素蘭、蔡添全、陳麗
    皇、林清課供證綦詳，且有台北市立中興醫院甲種診斷證明書二紙及鐵條照片二
    張附卷可參。
二、被告原審辯護人於審理時辯稱被告當天有喝酒，可能有精神耗弱，不是故意要傷
    害告訴人等語，惟證人蔡添全於偵查中結證稱：「 (問情形？）我知道他有喝酒
    ，因他臉紅紅，說話有酒氣，但尚不至於不醒人事或濫醉，他知道我是何人，走
    路也沒有問題。」等語 (見偵查卷第六十九頁），再參酌被告徒手毆人後，尚知
    聽勸而有暫離之動作，顯示其案發時心智正常而無精神耗弱情事。
三、至告訴人雖指被告有致人於死之意，然被告與告訴人雙方並無深仇大恨，應無殺
    人動機，且被告雖以鐵條朝告訴人頭部毆打一下，隨即自己停止未再打告訴人，
    此經證人蔡添全證稱：「被告以拳頭打告訴人時，我看到告訴人嘴巴有點血絲，
    等被告以鐵棒打告訴人頭時頭就流血了，告訴人蹲下去。被告沒有再打。」、「
    他是自已停止沒打」 (見偵查卷第七十頁）等語甚詳。參酌鐵條是臨時在附近拔
    起之物，非有備而來，且被告精神狀態又屬正常，如有致死之意，於告訴人流血
    蹲下後，應可繼續攻擊，致告訴人於死地，不會只打一下，即停止攻擊，足見被
    告當時應無致告訴人於死之意，併此敘明。
四、核被告所為，係犯刑法第二百七十七條第一項之傷害罪。原審論處被告罪刑本非
    無見，惟查被告並無前科，有本院被告全國前案紀錄表在卷可稽，素行良好，其
    所持鐵條僅毆擊被害人一下即自行停止，據告訴人供述其醫藥費為新台幣（下同
    ）一萬多元，顯示其傷勢，並非極其嚴重，再斟酌被告案發後屢表示願予賠償四
    十萬元，雖因和解條件與告訴人未能合致而無法達成，然已俱見其事後深表悔意
    ，並審酌被告尚有罹癌母親及妻小待養及應繼續工作籌錢以支付告訴人賠償金，
    若令入獄服刑，告訴人求償權益將益形困難，是本院斟酌再三，認原審量處有期
    徒刑八月，稍嫌過重，尚有未洽，應由本院將原判決撤銷改判。爰審酌被告品行
    、犯罪動機、犯罪時所受之刺激、被害人受傷程度及被告犯罪後願意賠償但條件
    未合致而無法達成和解等一切情狀，量處如主文所示之刑，並諭知易科罰金折算
    標準。
據上論斷，應依刑事訴訟法第三百六十九條第一項前段、第三百六十四條、第二百九
十九條第一項前段、刑法第二百七十七條第一項、第四十一條第一項前段、罰金罰鍰
提高標準條例第一條前段、第二條，判決如主文。
本案經檢察官柯麗鈴到庭執行職務。
中      華      民      國    九十二    年      十      月      八      日
                              臺灣高等法院刑事第五庭
                                  審判長法  官  曾  德  水
                                        法  官  趙  功  恆
                                        法  官  楊  貴  雄
右正本證明與原本無異。
不得上訴。
                                        書記官  林  淑  貞
中      華      民      國    九十二    年      十      月     十三     日
附錄：本案論罪科刑法條全文
中華民國刑法第二百七十七條第一項
傷害人之身體或健康者，處三年以下有期徒刑、拘役或一千元以下罰金。


司法院資訊處製作；財團法人民間司法改革基金會備份。
